【裁判字號】    95,親,16
【裁判日期】    950511
【裁判案由】    否認子女
【裁判全文】
臺灣士林地方法院民事判決                95年度親字第16號
原      告  甲○○
訴訟代理人  薛銘鴻律師
複代理人    林麗芬律師
被      告  丙○○
兼法定代理
人          乙○○
                      （現於臺灣臺北監獄執行中）
上列當事人間否認子女事件，本院於民國95年4月27日言詞辯論
終結，判決如下：
    主      文
確認被告丙○○（男，民國○○年○月○日生，身分證統一編號：Ｚ0
00000000號）非原告自被告乙○○受胎所生之子女。
訴訟費用由被告負擔。
    事實及理由
一、本件原告起訴主張：原告與被告乙○○原係夫妻關係，於民
    國89年9 月27日結婚，被告乙○○則於91年8 月間因施用毒
    品案件入監服刑迄今。原告於91年12月間因遭被告乙○○之
    家人毆打而離家，嗣與訴外人趙安波認識進而同居，並於94
    年2 月1 日產下一子即被告丙○○，被告乙○○既仍在監獄
    執行中，被告丙○○實非原告自被告乙○○受胎所生之子，
    爰依民法第1063條第2 項之規定提起本件否認子女之訴。並
    聲明：(1)確認被告丙○○非原告自被告乙○○受胎所生之婚
    生子；(2)訴訟費用由被告負擔。被告則到庭認諾原告之訴。
二、按關於認諾及訴訟上自認或不爭執事實之效力，於第589 條
    否認子女之訴，不適用之，民事訴訟法第594 條定有明文。
    查本件被告雖認諾原告請求，惟揆諸首揭法條說明，並不生
    被告認諾之效力，本院仍應調查其他事證以查明是否與事實
    相符，合先敘明。
三、本件原告主張其與被告乙○○係夫妻關係，雖其於94年2 月
    1 日產下一子即被告丙○○，受胎期間係在原告與被告乙○
    ○婚姻關係存續中，惟被告乙○○於91年8 月間因施用毒品
    案件入監服刑迄今，原告自91年12月間起即未再與被告乙○
    ○同居，故被告丙○○非原告自被告乙○○受胎所生，實係
    原告與訴外人趙安波所生之事實，業據其提出戶籍謄本、出
    生證明書、行政院高雄榮民總醫院過敏免疫風濕科94年10月
    18日親子鑑定報告為證。依前開報告書記載：「本鑑定系統
    之總排除能力（CPE）為0.999998 。結論：1.根據以上血型
    及16組基因位點之分析結果無法排除丙○○與趙安波之親子
    關係。2.累積親子關係指數（CPI）為31641.36 ；親子關係
    機率（PP）為99.00000000%」等語，足證被告丙○○血緣上
    之父親為趙安波，其與被告乙○○間並不具有血緣關係，被
    告丙○○顯非原告自被告乙○○受胎所生，堪信原告之主張
    為真實。
四、按民法第1063條第1 項推定之婚生子女，如夫妻之一方能證
    明妻非自夫受胎者，得於知悉子女出生之日起，1 年內提起
    否認之訴，同條第2 項定有明文。本件原告於94年2 月1 日
    生下一子即被告丙○○，而原告與被告乙○○雖因被告乙○
    ○入監服刑而未有夫妻之實，依民法第1062條第1 項及第10
    63條第1 項之規定，被告丙○○仍應推定為被告乙○○之婚
    生子，惟被告丙○○確非原告自被告乙○○受胎所生，已如
    前述，揆諸上開規定意旨，原告於95年1 月16日提起本訴，
    顯未逾越法定不變期間。從而，原告提起本訴，請求確認被
    告丙○○非原告自被告乙○○受胎所生之子，於法並無不合
    ，應予准許。
五、據上論結，本件原告之訴為有理由，依民事訴訟法第78條判
    決如主文。
中    華    民    國    95    年    5     月    11    日
                  家事法庭  法  官  李昆霖
以上正本證明與原本無異。
如對本判決上訴，應於判決送達後20日內向本院提出上訴狀。
中    華    民    國    95    年    5     月    11    日
                            書記官  李佳穎


司法院資訊處製作；財團法人民間司法改革基金會備份。
